【裁判字號】    99,抗,601
【裁判日期】    990525
【裁判案由】    聲請撤銷緩刑
【裁判全文】
臺灣高等法院刑事裁定                   99年度抗字第601號
抗  告  人
即 受刑 人  甲○○
上列抗告人因檢察官聲請撤銷緩刑案件，不服臺灣桃園地方法院
中華民國99年4月12日所為撤銷緩刑之裁定（99年度撤緩字第85
號），提起抗告，本院裁定如下：
    主  文
抗告駁回。
    理  由
一、原裁定意旨以聲請意旨略以受刑人因犯詐欺案件，經臺灣新
    竹地方法院（下稱新竹地院）於民國98年11月30日以98年度
    審竹簡字第1242號（起訴案號：臺灣新竹地方法院檢察署98
    年度偵字第6483號），判處拘役59日，緩刑2年，於99年1月
    7日確定在案，因於緩刑期前之98年6月24日更犯詐欺罪，經
    臺灣桃園地方法院於98年12月17日以98年度壢簡字第3226號
    判處有期徒刑3月確定，核該受刑人所為，已合於刑法第75
    條之1第1項第1款所定得撤銷緩刑宣告之原因，爰依刑事訴
    訟法第476條規定聲請撤銷。經查受刑人甲○○前因詐欺案
    件，經新竹地院於98年11月30日以98年度審竹簡字第1242號
    判處拘役59日，緩刑2年，於99年1月7日確定在案，其於緩
    刑期前之98年6月24日更犯詐欺罪，經臺灣桃園地方法院（
    下稱桃園地院）於98年12月17日以98年度壢簡字第3226號判
    處有期徒刑3月，並於99年1月11日確定等情，有前開判決及
    被告前案記錄表在卷可按，是受刑人於緩刑期前故意犯詐欺
    罪，受刑人緩刑期前所犯詐欺案件，犯罪手法係提供其帳戶
    提款卡及密碼，幫助詐騙集團用作為詐欺犯罪取得款項之匯
    入、提領之用，助長不法份子之訛詐歪風，其手法、犯罪情
    節等與新竹地院98年度審竹簡字第1242號判決書所示犯罪手
    法與情節大致相符，足認其並未因犯行受刑事追訴而有所警
    惕，亦未於犯後心生悔意，是認對受刑人宣告緩刑，難收預
    期效果，因而有執行刑罰之必要。從而，本件聲請合於刑法
    第75條之1第1項第1款（原審裁定理由誤載為第2款）之規定
    ，撤銷其緩刑宣告。
二、抗告意旨略以抗告人於98年6月中下旬，因失業加上家中有
    幼兒需扶養及繳納房租之經濟壓力下，由自由時報之工作廣
    告陷入詐騙集團的圈套，淪為人頭帳戶，經抗告人發覺事有
    蹊蹺後，立即通知銀行將帳戶凍結，但是還是晚了一步，造
    成數名被害人受到詐騙，將錢匯入帳戶中，因被害人遍及各
    地，故報案及偵辦速度不一，致移送地檢署之時間不一定，
    才造成新竹地院於98年11月30日以98年度審竹簡字第1242號
    ，判處拘役59日，緩刑2年，桃園地院於98年12月17日以98
    年度壢簡字第3226號判處有期徒刑3月之情形，抗告人因一
    時不察而造成遺憾，並非故意犯罪，加上抗告人家庭狀況不
    佳，請將原裁定撤銷緩刑之宣告撤銷云云。
三、按「受緩刑之宣告而有下列情形之一，足認原宣告之緩刑難
    收其預期效果，而有執行刑罰之必要者，得撤銷其宣告：一
    緩刑前因故意犯他罪，而在緩刑期內受得易科罰金之有期徒
    刑、拘役或罰金之宣告確定者。二緩刑期內因故意犯他罪，
    而在緩刑期內受得易科罰金之有期徒刑、拘役或罰金之宣告
    確定者。三緩刑期內因過失更犯罪，而在緩刑期內受有期徒
    刑之宣告確定者。四違反第七十四條第二項第一款至第八款
    所定負擔情節重大者。前條第二項之規定，於前項第一款至
    第三款情形亦適用之。」、「前項撤銷之聲請，於判決確定
    後六月以內為之。」，刑法第75條之1、第75條第2項分別定
    有明文。而緩刑宣告是否撤銷，除須符合刑法第75條之1第1
    項各款要件外，並採裁量撤銷主義，賦予法院撤銷與否之權
    限，特於第1項規定實質要件為「足認原宣告之緩刑難收其
    預期效果，而有執行刑罰之必要」，供作審認之標準，亦即
    上揭「得」撤銷緩刑之情形，法官應依職權本於目的性之裁
    量，妥適審酌被告所犯前後數罪間，關於法益侵害之性質、
    再犯之原因、違反法規範之情節是否重大、被告主觀犯意所
    顯現之惡性及其反社會性等情，是否已使前案原為促使惡性
    輕微之被告或偶發犯、初犯改過自新而宣告之緩刑，已難收
    其預期之效果，確有執行刑罰之必要。經查本件抗告人甲○
    ○因詐欺案件，經新竹地院於98年11月30日以98年度審竹簡
    字第1242號，判處拘役59日，緩刑2年，於99年1月7日確定
    ，於上開判決宣告緩刑前之98年6月24日，因故意犯詐欺罪
    ，經桃園地院於98年12月17日以98年度壢簡字第3226號判處
    有期徒刑3月，並於99年2月11日確定（檢察官聲請書誤載於
    98年12月17日確定）等情，有前開判決書及臺灣高等法院被
    告前案紀錄表在卷可按。是抗告人於緩刑期前故意犯詐欺罪
    ，所犯之詐欺案件，其犯罪手法係提供其帳戶之提款卡及密
    碼，幫助詐騙集團用以作為詐欺犯罪取得款項之匯入、提領
    ，助長不法份子之訛詐歪風，其手法、犯罪情節等與新竹地
    院98年度審竹簡字第1242號判決書所示之犯罪手法與情節均
    相同，足認其所犯前後數罪，就法益侵害之性質、一再犯罪
    之原因、違反法規範之情節並不輕、主觀犯意所顯現之惡性
    及其反社會性，已使前案原為促使惡性輕微之偶發犯、初犯
    改過自新而為緩刑之宣告，已難收其預期效果，確有應執行
    刑罰以收懲戒之必要，原審因認抗告人有刑法第75條之1第1
    項第1款所規定情形，依法撤銷其先前所受緩刑之宣告（即
    新竹地院98年度審竹簡字第1242號，對抗告人所為緩刑2年
    之宣告），揆諸前揭法律規定，依法並無不當，經核無誤，
    抗告人之抗告為無理由，應予駁回。
四、據上論結，應依刑事訴訟法第412條，裁定如主文。
中    華    民    國    99    年    5     月    25    日
                  刑事第二十三庭  審判長法  官  許宗和
                                        法  官  林海祥
                                        法  官  潘進柳
以上正本證明與原本無異。
不得再抗告。
                                        書記官  任正人
中    華    民    國    99    年    5     月    26    日

司法院資訊處製作；財團法人民間司法改革基金會備份。
